【裁判字號】    95,簡上,348
【裁判日期】    951205
【裁判案由】    傷害等
【裁判全文】
臺灣臺南地方法院刑事判決             95年度簡上字第348號
上  訴  人  臺灣臺南地方法院檢察署檢察官
被      告  甲○○
上列上訴人因被告傷害等案件，不服本院中華民國95年7月31日
第一審刑事簡易判決（95年度簡字第2010號，原聲請簡易判決處
刑案號：臺灣臺南地方法院檢察署95年度偵字第7463號），提起
上訴，本院管轄之第二審合議庭判決如下：
    主  文
上訴駁回。
    事  實
一、甲○○於民國九十五年三月六日十七時三十分許，在臺南縣
    歸仁鄉○○路○段三十八號附近，見其父翁振聰與丙○○因
    停車糾紛發生口角，竟基於傷害人身體之犯意，憤而上前徒
    手毆打丙○○，致丙○○受有右手第二指遠位擦傷、左胸挫
    傷、頭皮挫傷。甲○○於離去時，個人怒氣難消，另基於毀
    損之犯意，以腳猛力踹踢丙○○使用其妻所有車號Ｙ８－８
    ３５７號自用小客車，導致該小客車左側後方板金凹損。丙
    ○○因而報警處理，始查獲上情。
二、案經丙○○告訴臺南縣警察局歸仁分局報告臺灣臺南地方法
    院檢察署檢察官偵查後聲請簡易判決處刑。
    理  由
一、上揭犯罪事實，業據被告甲○○於本院審理時自白承認（見
    本院卷第十八頁），核與證人即告訴人甲○○於警詢及偵查
    中所為指訴相符（見警卷第四至十一頁，偵查卷第六頁），
    復有現場蒐證照片六張（見警卷第十三至十五頁）及達仁外
    科診所診斷證明書一份（見警卷第十六頁）附卷可稽，足認
    被告自白確與事實相符，應可採信。綜上，本件事證明確，
    被告犯行已堪認定，應依法論科。
二、核被告所為，係犯刑法第二百七十七條第一項之普通傷害罪
    及第三百五十四條之毀損罪。按犯罪行為人所為究竟應成立
    一罪或數罪，決定之依據，在於罪數論所描述之一行為，是
    指「人的一個意思決定所啟動的一個複合的因果流程，一個
    複合的因果流程是由數個彼此相互連結而具有方法目的、原
    因結果或持續複製關係的因果事實所構成」，該一行為是社
    會經驗認知上的一行為，是構成一罪的行為，不管實現一個
    或數個構成要件，都只被評價為一罪。又牽連犯廢除後，對
    於目前實務上以牽連犯予以處理之案例，在適用上，則得視
    具體情形，分別論以想像競合犯或數罪併罰；連續犯規定廢
    除後，對於部分習慣犯，例如竊盜、吸毒等犯罪，可發展接
    續犯之觀念，對於合乎「接續犯」或「包括的一罪」之情形
    ，認為構成單一的犯罪（刑法第五十五條、五十六條部分立
    法理由參照）。法官於審判時，應依據每個具體案情不同，
    判斷個別案件是否應評價為罪數上之「一行為」或「數行為
    」。至於各該犯罪類型應賦予何種「工作概念」名稱，則應
    委由大量實務判決累積後，形成判決先例或共識。法官不賦
    予該犯罪類型特定「工作概念」名稱，尚不影響罪數上行為
    之判斷，亦不會導致有過度評價或評價不足問題。查被告於
    警詢、偵查及本院審理時自白，所犯傷害及毀損犯行，雖於
    同一時地發生，惟被告傷害告訴人係基於為其父親出氣；傷
    害告訴人後，被告因個人氣憤難消，始又毀損告訴人汽車。
    被告上開犯行顯非一個意思決定所啟動，彼此間仍可相互獨
    立評價，依據一般社會通念，被告前開傷害及毀損犯行，應
    評價為罪數上之數行為，並予分論併罰。
三、原審以被告罪證明確，依刑事訴訟法第四百四十九條第一項
    前段、第四百五十四條第二項，刑法第二條第一項前段、第
    二百七十七條第一項、第三百五十四條、修正前刑法第四十
    一條第一項前段、第五十一條第六款、刑法施行法第一條之
    一、修正前罰金罰鍰提高標準條例第二條，並斟酌被告並無
    前科，素行尚佳，及其犯罪之動機、目的，係因細故與告訴
    人發生爭執，竟不循合法方式解決彼此間之糾紛，卻以徒手
    方式傷害告訴人，致告訴人因此受有傷害，且損壞告訴人所
    使用之自小客車，並斟酌被告之生活狀況、智識程度及其與
    告訴人迄未能達成民事上和解，犯罪後之態度等一切情狀，
    逕以簡易判決判處被告拘役五十九日，如易科罰金，以新臺
    幣九百元折算一日。本院經核其認事用法，均無不當，量刑
    亦稱妥適。至於原審判決認定自用小客車乃告訴人所有，惟
    告訴人表示該車乃其妻所有，由其使用，因告訴人仍為該車
    有管領權之合法告訴人，上開違誤尚不影響原審判決宏旨，
    一併敘明。檢察官上訴意旨，指摘量刑不當，為無理由，應
    予駁回。
據上論斷，應依刑事訴訟法第四百五十五條之一第一項、第三項
第三百六十八條，判決如主文。
本案經檢察官乙○○到庭執行職務。
中    華    民    國    95    年    12    月    5     日
                  刑事第八庭    審判長法  官  彭喜有
                                      法  官  莊玉熙
                                      法  官  李東柏
以上正本證明與原本無異。
本件不得上訴。
                                      書記官  簡湘雲
中    華    民    國    95    年    12    月    5     日
附錄本案論罪科刑法條全文：
刑法第二百七十七條第一項
傷害人之身體或健康者，處三年以下有期徒刑、拘役或一千元以
下罰金。
刑法第三百五十四條
毀棄、損壞前二條以外之他人之物或致令不堪用，足以生損害於
公眾或他人者，處二年以下有期徒刑、拘役或五百元以下罰金。


司法院資訊處製作；財團法人民間司法改革基金會備份。
